臺灣高等法院高雄分院刑事判決　　　　　　　　　九十一年度上易字第一三七九號
　　上　訴　人　臺灣高雄地方法院檢察署檢察官
　　被　　　告　甲○○
右上訴人因被告違反毒品危害防制條例等案件，不服臺灣高雄地方法院九十一年度易
字第五０二號，中華民國九十一年七月二十二日第一審判決（起訴案號：臺灣高雄地
方法院檢察署九十年度毒偵字第五一二五號）提起上訴，暨併案審理（同署九十一年
度毒偵字第四一八二號）本院判決如左：
    主  文
原判決關於施用第二級毒品部分及定執行刑部分均撤銷。
甲○○連續施用第二級毒品，處有期徒刑捌月。
    事  實
一、甲○○前於民國八十九年間，因施用毒品案件，經台灣高雄地方法院於八十九年
    一月二十日以八十九年度毒聲字第五三一號裁定送勒戒處所觀察、勒戒後，認有
    繼續施用毒品之傾向，再經台灣高雄地方法院於八十九年四月十一日以八十九年
    度毒聲字第二九二六號裁定令入戒治處所施以強制戒治，於強制戒治期滿後，經
    臺灣高雄地方法院檢察署檢察官於九十年四月二十日以九十年度戒毒偵字第五一
    九號為不起訴處分確定。詎其明知安非他命業經公告列為毒品危害防制條例第二
    條第二項第二款之第二級毒品，不得非法持有、施用，竟猶不知悔改，仍基於施
    用第二級毒品安非他命之概括犯意，自九十年八月二十八日上午起至九十一年六
    月二十三日止，連續在其位於高雄縣鳳山市○○街二號住處施用第二級毒品安非
    他命多次（二、三天施用一次，期間無工作時，約二、三個月施用一次）。嗣先
    後於九十年八月三十日上午十時四十五分許、九十一年六月二十五日凌晨一時許
    ，經警採取其尿液分別送請台灣檢驗科技股份有限公司及高雄縣衛生局檢驗結果
    均呈甲基安非他命陽性反應，而查獲上情。
二、案經高雄縣警察局鳳山分局報請臺灣高雄地方法院檢察署檢察官偵查起訴及移送
    併案審理。
    理  由
一、右開事實，業據被告甲○○於本院審理時坦承不諱（見本院九十一年十一月十四
    日審判筆錄），且被告先後二次經高雄縣警察局鳳山分局所採得之尿液，送請檢
    驗，均呈甲基安非他命陽性反應，此有臺灣檢驗科技股份有限公司ＫＺ0000
    00000000號濫用藥物尿液檢驗報告、高雄縣衛生局九一煙檢字第九五六
    號煙毒尿液檢驗成績書各一紙在卷可稽，此為檢驗機關本於專業知識及以精密儀
    器測試後所得之結論，自可憑信，被告呂財生之自白應與事實相符而值採信，其
    確有施用第二級毒品之事實，應無疑義。又被告前於八十九年間，因施用毒品案
    件，經台灣高雄地方法院以八十九年度毒聲字第五三一號裁定送勒戒處所觀察、
    勒戒後，認有繼續施用毒品之傾向，再以八十九年度毒聲字第二九二六號裁定令
    入戒治處所施以強制戒治，於強制戒治期滿後，經臺灣高雄地方法院檢察署檢察
    官以九十年度戒毒偵字第五一九號為不起訴處分確定，其於五年內再犯本罪，有
    臺灣高雄地方法院檢察署檢察官九十年度戒毒偵字第五一九號不起訴處分書及台
    灣高雄地方法院被告院內索引卡紀錄表、臺灣高等法院被告全國前案紀錄表、臺
    灣高雄地方法院檢察署刑案資料查註記錄表各一份在卷可稽，本件事證明確，被
    告犯行堪予認定。
二、核被告所為，係犯毒品危害防制條例第十條第二項之施用第二級毒品罪。被告吸
    用毒品前，持有毒品之低度行為，已為施用之高度行為所吸收，不另論罪。被告
    先後多次施用第二級毒品之行為，時間緊接，所犯罪名相同，顯係出於概括之犯
    意為之，為連續犯，應依刑法第五十六條之規定論以一罪，並加重其刑。又公訴
    人雖只就被告於九十年八月三十一日十時四十五分許之前四十八小時內某時，施
    用一次犯行起訴，但被告其餘如事實欄所載之施用第二級毒品安非他命之犯行與
    起訴之部分有連續犯裁判上一罪關係，本院自得併予審判，併明之。
三、原審予以論罪科刑，固非無見，惟原判決未及對移送併案部分（自九十年八月二
    十九日起至九十一年六月二十三日止施用部分）併予審究，自有未洽，檢察官上
    訴意旨指摘及此即有理由，應由本院將原判決此部分撤銷改判，另定執行刑部分
    因失所附麗，亦一併撤銷。爰審酌被告前因施用毒品，經強制戒治期滿後，由檢
    察官為不起訴處分確定後，即又再次施用毒品，足認其戒絕對毒品依賴之決心不
    堅，惟施用毒品乃戕害自己身心行為，並未危害他人，且被告犯後坦白承認犯行
    等一切情狀，量處如主文所示之刑，以示警懲。
據上論結，應依刑事訴訟法第三百六十九條第一項前段、第三百六十四條、第二百九
十九條第一項前段、毒品危害防制條例第十條第二項、刑法第十一條前段、第五十六
條，判決如主文。
本案經檢察官張其主到庭執行職務。
中    華    民    國    九十一    年     十一       月      二十八      日
                              臺灣高等法院高雄分院刑事第五庭
                                  審判長法官  吳水木
                                        法官  洪慶鐘
            法官  趙文淵
右正本證明與原本無異。
不得上訴。
                                  法院書記官  唐奇燕
中    華    民    國      九十一      年      十一      月    二十九    日
附錄：本判決論罪科刑法條全文
毒品危害防制條例第十條第二項
施用第二級毒品者，處三年以下有期徒刑。
